臺灣臺中地方法院刑事判決　　　　　　100年度交易字第293號
公　訴　人　臺灣臺中地方法院檢察署檢察官
被　　　告　施收發
上列被告因公共危險等案件，經檢察官提起公訴（99年度偵字第
28184 號），嗣因被告就被訴事實為有罪之陳述，經本院裁定適
用簡式審判程序審理，判決如下：
    主      文
施收發服用酒類，不能安全駕駛動力交通工具而駕駛，處有期徒
刑貳月，如易科罰金，以新臺幣壹仟元折算壹日；又因過失傷害
人，處有期徒刑貳月，如易科罰金，以新臺幣壹仟元折算壹日。
應執行有期徒刑月，如易科罰金，以新臺幣壹仟元折算壹日。
    事實及理由
壹、犯罪事實：
  一施收發於民國99年12月3 日18時許，在臺中縣豐原市（現改
    制為臺中市豐原區）「大都會KTV 」飲用高粱酒2 杯，已達
    不能安全駕駛交通工具之程度，詎仍不顧大眾行車之公共安
    全，駕駛車牌號碼PH-0350 號自用小客車上路。嗣於同日18
    時20分許，途經豐原市○○○道與社皮路293 巷口前，因酒
    精作用注意力降低，且本應隨時注意車前狀況，隨時採取必
    要之安全措施，而依當時天候晴、夜間無照明、路面鋪裝柏
    油、乾燥、無缺陷、無障礙物、視距良好等情形，並無不能
    注意之情事，施收發竟疏未注意及此，低頭拿取物品時，不
    慎撞及前方林啟盟所騎乘正停讓蕭軒凱駕駛之車牌號碼2423
    -JB 號自用小貨車左轉之車牌號碼KBD-272 號普通重型機車
    ，致林啟盟人、車倒地，其所騎乘之機車並撞及蕭軒凱之自
    用小貨車，林啟盟因而受有頭部外傷併腦震盪、背挫傷、頸
    部挫傷及多處擦挫傷等傷害。施收發於肇事後，在有偵查權
    限之公務員確知肇事駕駛為何人前，主動向前來處理之員警
    張文貴自首其為肇事駕駛而接受裁判，員警張文貴因施收發
    身上有酒味，對施收發進行酒精濃度測試，於同日18時56分
    許，測試施收發酒後呼氣中之酒精濃度達每公升0.59毫克。
  二案經林啟盟訴由臺灣臺中地方法院檢察署檢察官偵查起訴。
貳、認定犯罪事實所憑證據及理由：
  一程序事項：
    (一)按除簡式審判程序、簡易程序及第376 條第1 款、第2 款
      所列之罪之案件外，第一審應行合議審判，刑事訴訟法第
      284 條之1 定有明文。本件被施收發廷所犯刑法第185 條
      之3 及第284 條第1 項之罪，均屬刑事訴訟法第376 條第
      1 款所列之罪之案件，依上開條文規定，第一審自毋庸行
      合議審判，先予敘明。
    (二)被告所犯刑法第185 條之3 及第284 條第1 項之罪，係死
      刑、無期徒刑、最輕本刑為3 年以上有期徒刑以外之罪，
      其於審理程序就前揭被訴事實為有罪之陳述，經告知簡式
      審判程序之旨，並聽取其與公訴人之意見後，本院裁定進
      行簡式審判程序，是本件之證據調查，依刑事訴訟法第27
      3 條之2 規定，不受同法第159 條第1 項、第161 條之2
      、第161 條之3 、第163 條之1 及第164 條至第170 條規
      定之限制，合先敘明。
  二上開犯罪事實，業據證人即告訴人林啟盟、證人蕭軒凱陳述
    明確，並有道路交通事故現場圖、道路交通事故調查報告表
    (一)、(二)、道路交通事故當事人酒精測定紀錄表、汽機車駕駛
    人酒後生理協調平衡檢測紀錄表、刑法第185 條之3 案件觀
    察紀錄表各1 份及肇事現場、車損照片37張等件附卷可參。
    又告訴人林啟盟確因本件車禍事故受有頭部外傷併腦震盪、
    背挫傷、頸部挫傷及多處擦挫傷等傷害，亦有行政院衛生署
    豐原醫院診斷證明書1 份附卷可參。被告於本院審理時亦坦
    承上開犯行，並有被告之警詢及偵訊筆錄可資佐證。
  三按汽車行駛時，駕駛人應注意車前狀況及兩車併行之間隔，
    並隨時採取必要之安全措施，道路交通安全規則第94條第3
    項定有明文。被告本應注意上述規定，而依當時之情形，又
    無不能注意之情事，竟疏未注意，行駛至豐原大道與社皮路
    293 號巷口前，低頭拿取物品，致撞及前方正停讓由蕭宣凱
    駕駛之車牌號碼2423-JB 號自小貨車左轉由林啟盟騎乘之車
    號KBD-272 號重型機車，使林啟盟因而受有頭部外傷併腦震
    盪、背挫傷、頸部挫傷及多處擦挫傷等傷害，被告上開駕駛
    行為顯有過失，且被告過失駕駛行為與林啟盟受傷之結果間
    ，具有相當因果關係。至於被告之呼氣酒精濃度超過每公升
    0.25毫克，違反道路交通安全規則第114 條第2 款「飲用酒
    類或其他類似物後其吐氣所含酒精濃度超過每公升0.25毫克
    ，不得駕車」之規定部分，因已論以酒醉駕車之故意犯，自
    不論被告違反上開規則致造成傷害結果部分，亦有過失，併
    此敘明。
  四從而，本案事證至為明確，被告上開犯行，堪予認定，應依
    法論科。
、論罪科刑之理由：
  一核被告所為，係犯刑法第185 條之3 不能安全駕駛動力交通
    工具罪及同法第284 條第1 項前段之過失傷害罪。
  二被告汽車駕駛人，因酒醉駕車肇事，因而致林啟盟受傷，依
    法應負之過失傷害犯行，應依道路交通管理處罰條例第86條
    第1 項規定，加重其刑。
  三被告所犯上開2 罪，犯意各別，罪名互殊，應分論併罰之。
  四被告於犯罪後，有偵查權限之人知悉犯罪人之前，主動向到
    場處理事故員警張文貴陳明自己係肇事者，並陳述肇事經過
    ，業據證人張文貴於本院審理時具結證述明確，被告對於未
    發覺之過失傷害罪自首而接受裁判，依刑法第62條前段之規
    定減輕其刑。證人張文貴另證稱：伊與被告對話時，有聞到
    被告有酒味，懷疑被告是酒醉駕車，就對被告施以酒測，當
    時被告還未坦承酒醉駕車，係於酒測之後才承認等語。故被
    告係於證人張文貴對其施以酒測後，始坦承酒醉駕車犯行，
    被告酒醉駕車之犯行，自不符合自首之要件，附此敘明。
  五爰審酌被告酒醉駕車，罔顧用路人行之安全，復未遵守交通
    規則而肇事撞擊林啟盟之車輛，造成林啟盟受有頭部外傷併
    腦震盪、背挫傷、頸部挫傷及多處擦挫傷等傷害，被告酒精
    濃度達每公升0.59毫克，犯後雖多次與告訴人林啟盟洽談賠
    償事宜，然未能履行告訴人林啟盟所提出之賠償條件，僅賠
    償告訴人林啟盟新臺幣70,000元；被告為高中畢業，智識程
    度不高，目前無業，經濟狀況不佳等一切情狀，分別量處如
    主文所示之刑，並諭知易科罰金之折算標準，暨定其應執行
    之刑。
肆、適用之法律：
    依刑事訴訟法第284 條之1 、第273 條之1 第1 項、第299
    條第1 項前段，道路交通管理處罰條例第86條第1 項，刑法
    第11條前段、第185 條之3 、第284 條第1 項前段、第62條
    前段、第41條第1 項前段、第51條第5 款，刑法施行法第1
    條之1 第1 項、第2 項前段，判決如主文。
本案經檢察官李莉玲到庭執行職務。
中    華    民    國  100     年    5     月    30    日
                  刑事第十六庭  法  官  楊欣怡
以上正本證明與原本無異。
如不服本判決應於收受判決後10日內向本院提出上訴書狀，並應
敘述具體理由；其未敘述上訴理由者，應於上訴期間屆滿後20日
內向本院補提理由書狀(均須按他造當事人之人數附繕本)「切勿
逕送上級法院」。
告訴人或被害人對於判決如有不服具備理由請求檢察官上訴者，
其上訴期間之計算係以檢察官收受判決正本之日期為準。
                                書記官  黃泰能
中    華    民    國   100    年    5     月    30    日
附錄論罪科刑法條：
中華民國刑法第185條之3
服用毒品、麻醉藥品、酒類或其他相類之物，不能安全駕駛動力
交通工具而駕駛者，處1 年以下有期徒刑、拘役或科或併科15
萬元以下罰金。
中華民國刑法第284條
因過失傷害人者，處6 月以下有期徒刑、拘役或5 百元以下罰金
，致重傷者，處1 年以下有期徒刑、拘役或5 百元以下罰金。
從事業務之人，因業務上之過失傷害人者，處1 年以下有期徒刑
、拘役或1 千元以下罰金，致重傷者，處3 年以下有期徒刑、拘
役或2 千元以下罰金。